【裁判字號】    99,上訴,64
【裁判日期】    990202
【裁判案由】    搶奪
【裁判全文】
臺灣高等法院臺南分院刑事判決
上  訴  人
即  被  告  甲○○
上列上訴人即被告因搶奪案件，不服臺灣臺南地方法院98年度訴
字第1599號中華民國98年12月8日第一審判決（起訴案號：臺灣
臺南地方法院檢察署98年度偵字第15150號、第15194號），提起
上訴，本院判決如下：
    主      文
上訴駁回。
    事      實
一、甲○○有下列之前科：
┌─┬─────┬─────┬─────┬──────┬───┬────┬────┐
│編│案由      │判決字號  │判決法院  │宣告刑或應執│定執行│執行完畢│就本案有│
│號│          │          │          │行刑        │刑    │日期    │無構成累│
│  │          │          │          │            │      │        │犯      │
├─┼─────┼─────┼─────┼──────┼───┼────┼────┤
│1 │強盜      │80訴242   │台灣台南地│有期徒刑10年│      │民國(下 │無      │
│  │          │          │方法院本院│            │      │同)89年 │        │
│  │          │          │          │            │      │10 月31 │        │
│  │          │          │          │            │      │日      │        │
├─┼─────┼─────┼─────┼──────┼───┼────┼────┤
│2 │強盜等    │91上訴490 │台灣高等法│應執行有期徒│      │97年4月8│無      │
│  │          │          │院台南分院│刑8年6月    │      │日假釋出│        │
│  │          │          │          ├──────┤      │監，於98│        │
│  │          │          │          │減刑並定應執│      │年12月15│        │
│  │          │          │          │行刑為有期徒│      │日執行完│        │
│  │          │          │          │刑8年3月（96│      │畢      │        │
│  │          │          │          │聲減644）   │      │        │        │
└─┴─────┴─────┴─────┴──────┴───┴────┴────┘
二、甲○○因身染毒癮缺錢花用，乃萌生搶奪他人財物之歹念，
    遂分別基於意圖為自己不法之所有，而分別為下列搶奪犯行
    ：
  (一)甲○○於98年10月9日上午7時許，騎乘未懸掛車牌之機車（
    原車號：000-0000號，業經監理單位逕行註銷）行經臺南市
    ○○路○段459巷36弄61號前時，見乙○○獨自行走在路上，
    竟意圖為自己不法之所有，趁乙○○不及防備之際，自後方
    徒手搶奪乙○○所攜帶之側背包（內有手機、信用卡、身分
    證、駕照、相機、錄音筆及零錢等物），得手後隨即騎乘該
    機車逃離現場。嗣警根據乙○○所提供之線索，循線查悉上
    情。
  (二)甲○○復於98年10月20日晚上10時20分許，騎乘上開機車行
    經臺南市○○路○段與北安路三段交叉路口時，見丙○○獨
    自行走在該處，認有機可趁，竟仍意圖為自己不法之所有，
    乃自後方接近丙○○，趁丙○○不及防備之際，徒手拉扯搶
    奪丙○○戴在脖子上之項鍊（價值新台幣《下同》15000 元
    ），惟因丙○○極力反抗，甲○○乃未能得手並即騎車逃離
    現場。嗣警根據丙○○所提供之線索，循線查悉上情。
  (三)甲○○復於98年10月20日晚上11時15分許，騎乘上開機車行
    經臺南市○○路○段288巷171弄6號前時，意圖為自己不法之
    所有，先故意衝撞丁○○所駕駛之車號3932-LZ號自小客車
    之左後視鏡，趁丁○○停車後，即靠近該自小客車之駕駛座
    ，趁丁○○不及防備之際，伸手進入車內搶奪丁○○戴在脖
    子上之項鍊（價值48000元），惟因丁○○立即以左手防護
    而未能得手。嗣警根據丁○○所提供之線索，循線查悉上情
    。
三、案經臺南市警察局第三分局報請臺灣臺南地方法院檢察署檢
    察官偵查起訴。
    理      由
一、本件上訴人即被告所犯為死刑、無期徒刑、最輕本刑為三年
    以上有期徒刑以外之罪，被告於本院審理中就被訴事實為有
    罪之陳述，經本院審判長告知簡式審判程序之旨，並聽取公
    訴人、被告之意見後，合議庭認為適宜，依刑事訴訟法第二
    百七十三條之一第一項規定，裁定進行簡式審判程序，則有
    關本件證據調查，不受刑事訴訟法第一百五十九條第一項、
    第一百六十一條之二、第一百六十一條之三、第一百六十三
    條之一及第一百六十四條至第一百七十條規定之限制，先此
    敘明。
二、上開犯罪事實，業據被告甲○○於原審及本院審理時自白承
    認，核與證人即被害人乙○○、丙○○、丁○○分別於警詢
    中所為證述相符，並有98年10月9日上午6時45分許，台南市
    ○○路○段486巷1號前之錄影監視翻拍照片2張在卷可資佐證
    ，足認被告自白確與事實相符，應可採信。綜上，本案事證
    明確，被告犯行已堪認定，應依法論科。
三、論罪科刑：
  (一)核被告甲○○就犯罪事實欄二(一)所為，係犯刑法第325條第1
    項搶奪罪；就犯罪事實欄二(二)、(三)所為，均已著手於犯罪之
    實行而不遂，為未遂犯，核其此部分所犯二罪，均係犯刑法
    第325條第3項、第1項搶奪未遂罪，又被告著手於搶奪行為
    之實行而未得逞，各應依刑法第25條第2項規定減輕其刑。
    被告所犯上開三罪間，犯意各別、行為互殊，應予分論併罰
    。
  (二)又被告曾犯有如犯罪事實欄一之前科，有台灣高等法院被告
    前案紀錄表一份在卷可參，是被告就本件所犯，雖未構成累
    犯，惟仍得為量刑之基礎。
  (三)因而原審適用刑法第325條第1項、第3項、第25條第2項、第
    51條第5款之規定，並審酌被告曾犯強盜罪，經法院判處徒
    刑，猶不知悔改，正值中壯年，不思以正當途徑賺取所需，
    因缺錢購買毒品，遂以騎乘機車徒手搶奪之方式獲取財物，
    對被害人之身體、精神及財產等權益及社會治安，均危害頗
    鉅，暨被告犯後坦承犯行，犯後態度尚稱良好，以及其智識
    程度、生活狀況等一切情狀，爰分別以「甲○○犯搶奪罪，
    處有期徒刑壹年；又犯搶奪未遂罪，處有期徒刑捌月；又犯
    搶奪未遂罪，處有期徒刑捌月」，並定應執行刑為有期徒刑
    貳年貳月之刑，以資懲儆。又說明扣案之粉紅色安全帽一頂
    雖為被告所有，惟並非直接供被告犯本件搶奪犯行所用之物
    ，於日常生活中尚有正常之用途，且非屬違禁物，爰不為沒
    收之諭知等情。本院經核其認事用法，均無不當，量刑亦稱
    妥適。被告上訴意旨，認原審就搶奪未遂部分量刑過重云云
    ，為無理由，應予駁回。
據上論結，應依刑事訴訟法第368條，判決如主文。
本案經檢察官李傳來到庭執行職務。
中    華    民    國    99    年    2     月    2     日
                  刑事第五庭    審判長法  官  楊明章
                                      法  官  戴勝利
                                      法  官  顏基典
以上正本證明與原本無異。
如不服本判決應於收受送達後10日內向本院提出上訴書狀，其未
敘述上訴理由者，並得於提起上訴後10日內向本院補提理由書（
均須按他造當事人之人數附繕本）「切勿逕送上級法院」。
                                      書記官  呂嘉文
中    華    民    國    99    年    2     月    2     日
【附錄】本判決論罪科刑法條：
中華民國刑法第325條：
（普通搶奪罪）
意圖為自己或第三人不法之所有，而搶奪他人之動產者，處 6 月
以上 5 年以下有期徒刑。
因而致人於死者，處無期徒刑或 7 年以上有期徒刑，致重傷者，
處 3 年以上 10 年以下有期徒刑。
第 1 項之未遂犯罰之。

司法院資訊處製作；財團法人民間司法改革基金會備份。
